【裁判字號】    89,訴,948
【裁判日期】    891019
【裁判案由】    毒品危害防制條例
【裁判全文】
臺灣桃園地方法院刑事判決                          八十九年度訴字第九四八號
    公  訴  人  臺灣桃園地方法院檢察署檢察官
    被      告  甲  ○
右列被告因違反毒品危害防制條例案件，經檢察官提起公訴（八十九年度偵字第六七
三一號），本院判決如左：
    主  文
甲○連續轉讓第二級毒品，處有期徒刑柒月；扣案之第二級毒品安非他命壹瓶（毛重
壹拾點肆公克）沒收銷燬。又連續幫助施用第二級毒品，處有期徒刑肆月；扣案之第
二級毒品安非他命壹瓶（毛重壹拾點肆公克）沒收銷燬。應執行有期徒刑拾月。緩刑
年。扣案之第二級毒品安非他命壹瓶（毛重壹拾點肆公克）沒收銷燬。
        事  實
一、甲○無犯罪前科。甲○明知安非他命列屬毒品危害防制條例第二條第一項第二款
    所定之毒品，禁止非法持有及轉讓，猶基於轉讓之概括犯意，於民國八十八年五
    月中旬某日起至八十九年五月五月十八日上午八時許止，連續多次，在桃園縣龍
    潭鄉○○路○○街二三三巷一弄八號母親乙○○住處，將第二級毒品安非他命置
    放於吸食器內再以打火機加以燒烤後，無償轉讓予其母親乙○○施用（所涉施用
    安非他命犯行經觀送觀察、勒戒後，無繼續施用毒品傾向，經不起訴處分確定）
    ，一星期約一至二次，於八十八年五月間某日起至八十九年五月十八日止，以同
    一方式，無償轉讓第二級毒品安非他命予弟媳丙○○施用五、六次（所涉施用安
    非他命犯行經送觀察、勒戒後，無繼續施用毒品傾向，經不起訴處分確定），於
    八十九年一月間起至同年五月間某日止，以同一方式，連續多次無償轉讓第二級
    毒品安非他命予妹妹丁○○施用（所涉施用安非他命犯行經觀送觀察、勒戒後，
    無繼續施用毒品傾向，經不起訴處分確定）；又丙○○、丁○○欲施用安非他命
    苦無貨源，亦不好意思每次均向甲○索討，乃自行出錢請甲○幫忙購買，甲○乃
    基於幫助丙○○、丁○○施用第二級毒品安非他命之概括犯意，於八十八年五月
    間起至八十九年五月間止，在上址乙○○住處，有五、六次，丙○○將新臺幣（
    下同）五百元交付予甲○，請甲○幫忙購買第二級毒品安非他命，甲○旋即聯絡
    姓名、住居所均不詳，綽號「麻雀」之三、四十歲之男子至其母親乙○○住處，
    由甲○單獨再連同自己所出之五百元，一起交予「麻雀」購得安非他命後，再將
    丙○○所購買之五百元之安非他命交予丙○○施用，於八十九年一月間起至八十
    九年五月間止，在上址乙○○住處，丁○○曾三次交付五百元予甲○請甲○幫忙
    購買第二級毒品安非他命，甲○旋即聯絡「麻雀」至其母親乙○○住處，由甲○
    單獨再連同自己所出之五百元，一起交予「麻雀」購得安非他命後，再將丁○○
    所購買之五百元之安非他命交予丁○○施用，嗣於八十九年五月十八日下午六時
    四十分許桃園縣警察局平鎮分局前往上址乙○○住處搜索，自甲○之背包搜出安
    非他命一瓶（毛重一○．四公克）、吸食器三組、削尖吸管二支、自丙○○房間
    內搜出一鐵盒，內有紙包安非他命一包（毛重一．一公克）、瓶裝安非他命一瓶
    （毛重四．五公克）、內有安非他命殘渣之玻璃瓶一個、吸食器一組、削尖吸管
    一支、有安非他命殘渣之塑膠袋五個、自丁○○皮包內搜出安非他命吸食器二組
    、吸管一支、自乙○○房內搜出安非他命吸管二支，經乙○○、丙○○、丁○○
    供出上情因而被查獲，乙○○（八十九年度毒偵字第二九○○號）、丙○○（八
    十九年度毒偵字第二九○二號）、丁○○（八十九年度毒偵字第二九○三號）、
    甲○（八十九年度毒偵字第二九○一號）四人經本院裁定送觀察、勒戒後，因均
    無繼續施用毒品傾向，乙○○、丙○○、丁○○三人於八十九年六月十四日，甲○於八十九年六月十八日經臺灣桃園地方法院檢察署於不起訴處分確定。
二、案經桃園縣警察局平鎮分局送請台灣桃園地方法院檢察署檢察官偵查起訴。
        理  由
一、訊據被告甲○承認於右述時、地數次無償轉讓安非他命予證人乙○○、丙○○、
    丁○○等人施用，然否認有何幫助施用之犯行，辯稱「：八十八年五月起至八十
    九年五月止，有數次我在育樂路母親住處和母親一起施用安非他命，安非他命是
    我的，我沒有向她拿錢，丙○○、丁○○不知該向何人買安非他命，我們三人各
    出五百元，由我出面向『麻雀』買：買回來一起用，沒有分：八十八年五月至八
    十九年五月，有五、六次在育樂路娘家有請丙○○吸幾口安非他命，八十九年一
    月間起有一、二次在娘家請丁○○吸幾口：」等語，經查被告於右述時、地數次
    無償轉讓安非他命予乙○○、丙○○、丁○○等人施用，及證人丙○○、乙○○
    數次交付五百元予被告請被告幫忙購買安非他命，被告即聯絡「麻雀」購買安非
    他命後交予丙○○、丁○○等人施用之事實，已據證人即於前述時、地被逮獲之
    乙○○、丙○○、丁○○三人於偵查、本院調查時供述甚詳，且證人丙○○於本
    院審理時係證稱「：八十八年五月間至八十九年五月止約五、六次甲○回娘家時
    ，我給她五百元，她就給我一包可用二星期之安非他命：（甲○安非他命來源？
    ）我不知道：（有無見過甲○向何人購買安非他命？）沒有：」等詞，證人丁○○於本院調查時亦證稱「：八十九年一月至五月間，有三次我回育樂路遇見二姊
    甲○告知要買安非他命，我出五百元，她也出五百元，她就聯絡麻雀：過來：我
    沒有看見交易過程：買來後我二人均分：」等詞，而證人乙○○、丙○○、丁○○與被告於右述時、地被逮獲所採取之尿液經送驗結果，均呈甲基安非他命陽性
    反應一節，有桃園縣衛生局不法藥物尿液檢定書影本一紙足稽，又四人經送察勒
    戒後，因無繼續施用毒品傾向，均經臺灣桃園地方法院檢察署檢察官不起訴處分
    確定，亦有乙○○、丁○○二人之臺灣桃園地方法院檢察署刑案資料查註紀錄表
    、臺灣高等法院檢察署刑案紀錄簡覆表、八十九年度毒偵字第二九○二號不起訴
    處分書影本附卷可稽，可知證人乙○○、丙○○、丁○○三人確有施用第二級毒
    品安非他命之行為，參酌證人乙○○、丙○○、丁○○三人分別係被告之母親、
    弟媳及妹妹，衡情鮮會誣陷被告，是其等上開證詞應堪可採，事證明確，被告犯
    行堪予認定。
二、被告連續無償轉讓第二級毒品安非他命予乙○○、丙○○、丁○○三人施用，核
    其所為係犯毒品危害防制條例第八條第二項之轉讓第二級毒品罪，又被告基於幫
    助之犯意，為丙○○、丁○○購買第二級毒品安非他命並交付供其等施用，核係
    犯毒品危害防制條例第十條第二項之罪之幫助犯，依正犯之刑減輕之。其轉讓及
    幫助施用第二級毒品前之非法持有行為為低度行為，均為非法轉讓及幫助施用之
    高度行為所吸收，不另論罪。其先後多次轉讓行為、幫助施用行為，皆時間緊接
    ，觸犯構成要件相同罪名，顯係基於概括犯意反覆為之，均應依連續犯之規定，
    論以一罪，並加重其刑。又被告所犯上開二罪，犯意各別，行為與罪名互異，應
    分論併罰。爰審酌被告素行（無犯罪前科，有台灣桃園地方法院檢察署刑案資料
    查註紀錄表、臺灣高等法院被告全國前案記錄表及臺灣高等法院檢察署刑案紀錄
    簡覆表在卷可按）、轉讓數量、幫助次數、流毒他人，實屬不該及犯罪後深表悔
    意態度良好等一切情狀，分別量處如主文所示之刑，並定應執行刑。末查被告前
    未曾受有期徒刑以上刑之宣告，僅因一時失慮而觸犯本案刑責，經此偵、審程序
    應知所惕勵，無再犯之虞，而被告所犯之施用第二級毒品犯行經送觀察、勒戒後
    ，因無繼續施用毒品傾向已經臺灣桃園地方法院檢察署檢察官於八十九年六月十
    八日以八十九年度毒偵字第二○九一號不起處分確定在案，有該案不起訴處分書
    在卷可稽，可信被告已戒除毒癮，另參酌被告生活狀況，本院認為所宣告之刑，
    以暫不執行為適當，爰併諭知緩刑三年。扣案之安非他命一瓶（毛重一○．四公
    克）係查獲之毒品，爰依毒品危害防制條例第十八條第一項前段規定沒收銷燬之
    。另扣案之吸食器三組、削尖吸管二支（自被告背包搜出）、內有安非他命殘渣
    之玻璃瓶一個、吸食器一組、削尖吸管一支、有安非他命殘渣之塑膠袋五個（自
    丙○○房間內搜出）、食器二組、吸管一支（自丁○○皮包內搜出）、吸管二支
    （自乙○○房內搜出）均非本案扣案之物，且非違禁物，另扣案之證人丙○○持
    有之紙包安非他命一包（毛重一．一公克）、瓶裝安非他命一瓶（毛重四．五公
    克）已經本院以八十九年度聲字第二二四一號裁定宣告沒收銷燬，均不諭知沒收
    或沒收銷燬，附此敘明。
據上論斷，應依刑事訴訟法第二百九十九條第一項前段、第三百條，毒品危害防制條
例第八條第二項、第十條第二項，刑法第十一條、第五十六條、第三十條第一項、第
二項第五十一條第五款、第七十四條第一款，判決如主文。
本案經檢察官張春暉到庭執行職務。
中      華      民      國    八十九    年      十      月     十九     日
                                臺灣桃園地方法院刑事第五庭
                                      法  官  林  婷  立
如不服本判決，應於判決送達後十日內向本院提出上訴狀( 應附繕本 )，上訴於
臺灣高等法院。
附論罪科刑依據之法條：
毒品危害防制條例第八條
轉讓第一級毒品者，處一年以上七年以下有期徒刑，得併科新臺幣一百萬元以下罰金
。
轉讓第二級毒品者，處六月以上五年以下有期徒刑，得併科新臺幣七十萬元以下罰金
。
轉讓第三級毒品者，處三年以下有期徒刑，得併科新臺幣三十萬元以下罰金。
前三項之未遂犯罰之。
毒品危害防制條例第十條第二項
施用第一級毒品者，處六月以上五年以下有期徒刑。
施用第二級毒品者，處三年以下有期徒刑。


司法院資訊處製作；財團法人民間司法改革基金會備份。
